【裁判字號】    95,易,107
【裁判日期】    950426
【裁判案由】    恐嚇取財
【裁判全文】
臺灣屏東地方法院刑事判決               95年度易字第107號
公  訴  人  臺灣屏東地方法院檢察署檢察官
被      告  甲○○
選任辯護人  陳世明律師
上列被告因恐嚇取財案件，經檢察官提起公訴（95年度偵字第65
9號），本院裁定改依簡式審判程序審理，判決如下：
    主  文
甲○○意圖為自己不法之所有，以恐嚇使人將本人之物交付，處
有期徒刑柒月。扣案磁片壹片沒收。
    事  實
一、甲○○基於意圖為自己不法所有之犯意，接續於下列時、地
    ，寄發下述內容之信件，對於屏東市○○路100 巷22號開設
    顏耳鼻喉科診所之乙○○為恐嚇取財之行為：(一)、民國95年
    1 月初某日，在高雄市○○○路88之1 號11之3 樓處，以電
    腦打字方式，書寫內容為：「對不起找上貴院，本人急需一
    筆醫藥費救我的寶貝女兒！！目前尚欠44萬。為救我的女兒
    ，我決定走上這條險路！我無意傷害你們，只要你們給我這
    筆錢！否則我喪失理智後會做出什麼傷害你們的事？我也無
    法警告！1.準備好新台幣44萬〈壹仟圓面額，不得連號之鈔
    票〉。2.將紙鈔裝進麥當勞紙袋中，再將紙袋折好。3.要人
    在1 月6 日〈星期五〉帶著錢前往高雄火車站第二月台搭乘
    下午5 點22分高雄＝松山的莒光號列車。4.上去第三節車廂
    〈第3 車〉最後一排靠內側走道的左右兩個座位椅背會有"
    指令" ，告訴你們怎麼做！只要照著指示，我保證你們平安
    ！否則，那幾樣電子小零件將會組合成殺傷力極大的危險物
    品殃及你們全家。切記，我只要能救我女兒的醫藥費，你們
    給錢就會平安！！別報警，不然就玉石俱焚！」之恐嚇信件
    後，旋即前往屏東市○○路250 號之民生郵局處，將前揭恐
    嚇信函連同內附小電子板1 面、圓型電池1 顆、電線1 小段
    等恐嚇電子零件寄至乙○○於上址所開設之診所。(二)、95年
    1 月20日凌晨2 時許，在上開住處，再次書寫內容為：「本
    人急需一筆醫藥費救我的寶貝女兒！！目前尚欠44萬。為救
    我的女兒，我決定走上這條險路！只要你們給我這筆錢！不
    然，你們就等死！這是最後通牒，別不信邪！等著吃子彈吧
    、、、操！！！1.準備好新台幣44萬〈壹仟圓面額，不得連
    號之鈔票〉。2.將紙鈔裝進麥當勞紙袋中折好。3.要人在元
    月25日〈星期三〉帶著錢前往高雄火車站第二月台搭乘下午
    5 點22分高雄＝松山的莒光號列車。4.上車後，把裝錢的紙
    袋放到第4 車的廁所垃圾桶內。5.在5 點47分到第5 車最後
    一排靠內側走道的左邊座位椅背會有" 指令" ，告訴你們怎
    麼做！別不信邪，不給錢就等死！！你們已經惹惱我了！！
    ！」之信件，並在高雄市○○○ 路952 號之民族社區郵局，
    將2 封相同內容之信件（其中1 封黏附玩具子彈1 顆），寄
    至乙○○所開設之診所，致乙○○分別於95年1 月6 日及同
    年月20日，收到前揭三封恐嚇取財信函後，心生恐懼，除報
    警處理外，並於95年1 月25日依恐嚇信內容要求，將44萬元
    放置在該列莒光號列車之第四車廁所垃圾桶內，甲○○即於
    同日下午5 時35分許，於上處將44萬元取出，預備於同日下
    午5 時43分，該列火車進入楠梓站後下車離開，惟經在該處
    埋伏多時之警員當場查獲，扣得上開44萬元贓款（業經乙○
    ○領回）及甲○○預備供掉包用之白紙1 疊，並於其帶同下
    ，至住處扣得其所有、存有上開恐嚇信件內容之磁片1 片。
    理  由
一、上開犯罪事實業據被告坦承不諱，核與被害人乙○○所述遭
    恐嚇之過程相符，並有恐嚇信件3 封、贓物認領保管單1 紙
    、白紙1 疊、磁片1 片及照片24紙附卷可參，被告之自白與
    事實相符，是本件事證明確，被告犯行應足認定。
二、核被告所為，係犯刑法第346 條第1 項之恐嚇取財罪。其先
    後2 次為恐嚇被害人乙○○之行為，時間密接、手法相同，
    均係出於取得44萬元之單一目的，為單一犯意下之接續數舉
    動，應僅該當一恐嚇取財罪。爰審酌被告年輕力壯，甫從大
    學畢業，不思以正途謀生，竟異想天開，希冀以恐嚇方式取
    得錢財，造成被害人心理恐懼甚鉅，並於本院審理時陳述其
    意見（本院卷第60頁背面至第61頁），被告惡性非輕，本不
    宜輕縱，惟其犯後坦承犯行，多次表達悔改之意，本院綜合
    上述等一切情狀，量處如主文所示之刑。又扣案之磁片1片
    ，為被告所有，供本件犯罪所用之物，依刑法第38條第1項
    第2 款宣告沒收。另恐嚇信件3 封已寄送被害人，非屬被告
    所有；白紙1 疊，係被告欲於取得贓款後供掉包之用，非屬
    預備或供本件犯罪所用之物，均不宣告沒收，併予敘明。
據上論結，應依刑事訴訟法第273 條第1 項、第299 條第1 項前
段，刑法第346 條第1 項、第38條第1 項第2 款，罰金罰鍰提高
標準條例第1 條前段，判決如主文。
中    華    民    國    95    年    4     月    26    日
                  刑事第三庭    法  官  柯雅惠
以上正本證明與原本無異。
如不服本判決應於收受本判決送達後十日內向本院提出上訴書狀，
其未敘述上訴理由者，並得於提起上訴後十日內向本院補提理由
書狀（均須按他造當事人之人數附繕本）「切勿逕送上級法院」
                                書記官  唐淑嫻
中    華    民    國    95    年    4     月    26    日
附錄：
刑法第346條：
意圖為自己或第三人不法之所有，以恐嚇使人將本人或第三人之
物交付者，處六月以上五年以下有期徒刑，得併科一千元以下罰
金。
以前項方法得財產上不法之利益，或使第三人得之者，亦同。
前二項之未遂犯罰之。


司法院資訊處製作；財團法人民間司法改革基金會備份。
